【裁判字號】    90,上易,1748
【裁判日期】    901205
【裁判案由】    竊盜
【裁判全文】
臺灣高等法院臺南分院刑事判決          九十年度上易字第一七四八號      潛
      上  訴  人
      即  被  告  乙  ○  ○
右列上訴人因竊盜案件，不服臺灣雲林地方法院九十年度易字第六一一號中華民國九
十年九月二十五日第一審判決（起訴案號：臺灣雲林地方法院檢察署九十年度偵字第
二九○四、二九三八號），提起上訴，本院判決如左：
      主      文
上訴駁回。
      事      實
一、乙○○曾於民國（下同）八十八年間因侵占案件，經本院判處有期徒刑一年確定
    ，於八十九年十月六日執行完畢。詎不知悔改，於九十年四月三日上午十時許，
    因送貨至雲林縣林內鄉○○道路三號水門附近之「萬能嫂檳榔攤」內，見當時看
    店之甲○○熟睡之際，竟意圖為自己不法之所有，徒手竊取甲○○腰上所繫之霹
    靂腰包，腰包內含甲○○所有之現金新台幣（下同）二萬元及由甲○○友人林菊
    英所交付保管之嘉義縣番路鄉農會000000000帳戶、發票日九十年五月
    三十日、發票人丙○○、票號ＦＡ0000000號、面額四萬元之支票一紙。
    得手後，將現金花用殆盡，支票則於九十年五月三十一日委託不知情之林文發前
    往雲林縣虎尾鎮農會代為提示兌款。嗣因該支票業經發票人丙○○辦理掛失止付
    而不獲兌現，始查悉上情。
二、案經嘉義縣警察局竹崎分局、雲林縣警察局斗六分局報告臺灣雲林地方法院檢察
    署檢察官偵查起訴。
      理      由
一、訊據上訴人即被告乙○○矢口否認有竊盜犯行，辯稱：伊未竊取甲○○之霹靂腰
    包，上開支票係伊送貨至上開「萬能嫂檳榔攤」時，見支票遺落在地，一時貪心
    遂拾起據為己有，至於現金伊並未竊取云云。
二、前揭時、地被害人甲○○受友人林菊英之託看管「萬能嫂檳榔攤」時，將其所有
    之現金二萬元及受林菊英所委託保管置於腰上之霹靂腰包內支票，於熟睡之際遺
    失，醒來時發現腰包遭人竊取等情，業據被害人甲○○於警訊時、偵查中及原審
    調查時指訴綦詳，而林菊英曾向友人丙○○借票，俟丙○○於九十年四月三日凌
    晨四時許，將支票攜至林菊英所開設之「萬能嫂檳榔攤」時，因林菊英不在，交
    由甲○○保管，嗣於同日中午經甲○○告知其霹靂腰包連同其內之現金二萬元及
    上開支票均遭竊，林菊英隨即通知丙○○辦理掛失止付手續等事，亦經證人林菊
    英、丙○○於警訊及原審調查時證述明確，足認被害人甲○○指訴情節非虛，此
    外，復有本件支票及退票理由單各一紙、掛失止付票據提示人資料查報表附卷可
    稽。再參以被告初遭查獲時，先辯稱：該支票係向一陌生男子收帳而取得，並即
    以行動電話向嘉義縣番路鄉農會確認該支票之信用云云，經警方調閱被告行動電
    話之通聯紀錄查無上開通話紀錄後，始坦承：該支票係伊在「萬能嫂檳榔攤」撿
    拾云云，前後供述不一，顯見被告心虛。況被害人甲○○熟睡前已先解開腰間之
    霹靂腰包，亦據被害人甲○○陳述在卷，如欲取走該腰包，並非必然驚醒甲○○
    。倘取走腰包者另有其人，則支票及現金理應一同遭竊，豈有僅支票遺落在地之
    理？是被告上開所辯，核與常情不符，不足採信。本件事證明確，被告竊盜犯行
    堪以認定。
三、核被告所為，係犯刑法第三百二十條第一項之竊盜罪。被告曾於八十八年間因侵
    占案件，經本院判處有期徒刑一年確定，於八十九年十月六日執行完畢，有卷附
    臺灣高等法院被告全國前案紀錄表可按，於五年內再犯本件有期徒刑以上之罪，
    為累犯，應依刑法第四十七條規定加重其刑。原審審酌被告犯罪之目的、所使用
    之手段、竊得財物之價值達六萬元，且飾詞巧辯犯行，素行亦不佳，犯有侵占前
    科，正值青壯之年，不圖上進等一切情狀，適用刑法第三百二十條第一項、第四
    十七條、罰金罰鍰提高標準條例第一條前段，量處有期徒刑拾月，以資懲儆。本
    院經核原判決認事用法，均無不合，量刑亦屬妥適。被告上訴意旨，仍執陳詞，
    否認犯罪，並指摘原判決不當，為無理由，應予駁回。
四、據上論斷，應依刑事訴訟法第三百六十八條，判決如主文。
本案經檢察官林炎昇到庭執行職務。
中  華  民  國      九  十      年      十  二      月        五        日
                                臺灣高等法院臺南分院刑事第五庭
                                    審判長法官  茆    臺    雲
                                          法官  李    文    福
                                          法官  蔡    長    林
右正本證明與原本無異。
不得上訴。
                                    法院書記官  李    培    薇
中  華  民  國      九  十      年      十  二      月        六        日
附錄本案論罪科刑法條全文：
刑法第三百二十條第一項
  意圖為自己或第三人不法之所有，而竊取他人之動產者，為竊盜罪，處五年以下有
期徒刑、拘役或五百元以下罰金。


司法院資訊處製作；財團法人民間司法改革基金會備份。
